【裁判字號】    99,訴,781
【裁判日期】    991202
【裁判案由】    毒品危害防制條例
【裁判全文】
臺灣高雄地方法院刑事判決               99年度訴字第781號
公  訴  人  臺灣高雄地方法院檢察署檢察官
被      告  洪永松
指定辯護人  本院公設辯護人蘇鴻吉
被      告  唐國棟
選任辯護人  林宗儀律師
被      告  蘇聖鴻
選任辯護人  吳秋麗律師
上列被告等因毒品危害防制條例案件，經檢察官提起公訴（99年
度偵字第12330 號），本院判決如下：
    主  文
洪永松共同製造第二級毒品，處有期徒刑柒年陸月。扣案如附表
一之一、二之一所示之物，均沒收銷燬之，扣案如附表一之二、
二之二所示之物，均沒收。
唐國棟共同製造第二級毒品，處有期徒刑肆年。扣案如附表一之
一、二之一所示之物，均沒收銷燬之，扣案如附表一之二、二之
二所示之物，均沒收。
蘇聖鴻共同製造第二級毒品，處有期徒刑柒年貳月。扣案如附表
一之一、二之一所示之物，均沒收銷燬之，扣案如附表一之二、
二之二所示之物，均沒收。
    事  實
一、洪永松、唐國棟、蘇聖鴻明知甲基安非他命係經政府公告，
    列為毒品危害防制條例第2 條第2 項第2 款所定之第二級毒
    品，不得持有、製造，竟共同基於製造第二級毒品甲基安非
    他命之犯意聯絡，於民國99年3 月下旬某日開始，由洪永松
    負責主導製毒工作，即選擇製造毒品之先驅原料如麻黃素等
    化學原料、相關器具並提供製毒技術；唐國棟係提供其位於
    高雄縣鳳山市慈暉新村2 巷2 之3 號住處作為共同製造甲基
    安非他命之基地並負責採買製毒料具；蘇聖鴻則負責搬運製
    毒料具至各處，並提供其位於高雄縣鳳山市○○街221 號住
    處擺放部分製毒工具、原料及製造甲基安非他命成品、半成
    品，渠等即以前開方式共同將上揭化學藥劑純化製造成甲基
    安非他命，伺機以牟取不法利益。嗣經檢察官指揮法務部調
    查局高雄市調查處就洪永松持用行動電話門號0000000000、
    0000000000號、唐國棟持用門號0000000000號及蘇聖鴻持用
    之門號0000000000號實施通訊監察，查悉洪永松於99 年3月
    29日某時，委請蘇聖鴻從唐國棟前揭住處將抽水馬達及部分
    製毒器具、原料搬運至蘇聖鴻上開住處，同時交代蘇聖鴻交
    付新台幣3000元之現金予唐國棟以購買濾紙、濾網、鹽酸等
    製毒工具等情，遂向本院聲請核發搜索票，復經檢察官核發
    拘票、指揮高雄市調查處暨高雄市政府警察局三民第一分局
    專案人員於99年4 月6 日12時40分許，在高雄縣鳳山市慈暉
    新村2 巷2 之3 號逕行拘提唐國棟，並依法搜索該處而扣得
    如附表一所示之甲基安非他命成品、半成品及製毒原料器具
    1 批；又於同日15時40分許，在高雄縣鳳山市○○街22 1
    號逕行拘提蘇聖鴻，並於搜索後扣得如附表二所示之甲基安
    非他命成品、半成品及製毒原料器具1 批；另於同日15時50
    分許，在高雄縣鳳山市○○路21巷2 弄6 號逕行拘提洪永松
    ，而循線獲悉上情。
二、案經法務部調查局高雄市調查處移送台灣高雄地方法院檢察
    署檢察官偵查起訴。
    理  由
壹、證據能力部分：
一、按被告以外之人於檢察事務官、司法警察官或司法警察調查
    中所為之陳述，與審判中不符時，其先前之陳述具有較可信
    之特別情況，且為證明犯罪事實存否所必要者，得為證據，
    此刑事訴訟法第159 條之2 定有明文。經查，本件證人即同
    案被告唐國棟於調查中陳述之內容與審判中不符，而觀之調
    查中係案件初發之時，其被扣得如附表一所示之物，且尚未
    受及到被告洪永松之影響，亦無充分之時間編串不實之內容
    ，而其事後於審判中，已案發後經過相當時日，其有充分之
    時間構思如何應訊，又觀之其於審理中先證稱：不知道洪永
    松是否在伊家製作甲基安非他命等語（見審卷第119 頁），
    又證稱：4 月23日檢察官偵訊時伊所說扣案之物（如附表一
    所示），是證人即同案被告洪國棟調查中所述之內容較為可
    信，且為證明犯罪所必要，核之上開說明，其於調查中之陳
    述雖係被告以外之人（對於被告洪永松而言）於審判外之陳
    述，仍具有證據能力。
二、按被告以外之人於偵查中向檢察官所為之陳述，除顯有不可
    信之情況者外，得為證據，刑事訴訟法第159 條之1 第2 項
    定有明文。經查，本件證人即同案被告唐國棟於偵查中向檢
    察官所為之陳述固屬審判外之陳述，惟其經具結以擔保陳述
    之可信性，且無何顯不可信之情況，核之上開說明，自應有
    證據能力。
貳、實體部分:
一、訊之被告洪永松、蘇聖鴻均矢口否認有何製造甲基安非他命
    之犯行，被告洪永松辯稱：並未有製造安非他命，並請唐國
    棟提供住處製毒，及叫蘇聖鴻搬運原料、機具繼續製毒云云
    ，被告蘇聖鴻則辯稱：伊僅係受洪永松之託至唐國棟住處載
    運一些物品往伊住處置放云云。惟查；（一）被告洪永松部
    分：本件業據證人即同案被告唐國棟於調查中即證述稱：於
    99年3 月中旬至下旬、約10餘天的時間，將伊住處高雄縣鳳
    山市慈暉新村2 巷之3 號4 樓房間，借給洪永松製作第二級
    毒品安非他命（處指甲基安非他命），伊將住處借給洪永松
    後，洪永松開車載運5 、6 桶不明液體及電磁爐、抽水馬達
    到伊住處，之後洪永松便在伊住處以電磁爐燒煮該等不明液
    體，過程中伊向洪永松詢問該等不明液體為何物，洪永松明
    確向伊表示該等不明液體為安非他命等語明確（見警卷第13
    ─14頁），復於偵查中證述稱：99年3 月中旬開始洪永松借
    伊慈暉新村的住所製造安非他命等語明確（見偵卷第9 頁）
    ；本件復有在被告唐國棟住處扣得之如附表一之一、一之二
    之物扣案可憑，其中如附表一之一所示之物品及液體，經鑑
    定結果確含有甲基安非他命之成份（成品或半成品各如其備
    註欄所示），亦有法務部調查局99年5 月18日調科壹字第09
    900210100 號鑑定書1 份在卷可憑（見偵卷第74─78頁）；
    （二）被告蘇聖鴻部分：業據其於調查中供述稱：伊都是接
    到洪永松的電話指示後，從伊住處騎機車到洪永松及唐國棟
    處所，將扣押物（如附表二所示）搬至伊住處，伊是於99年
    4 月4 日接到洪永松電話指示，騎車將1 盒小型過濾紙載至
    洪永松住處，由洪永松騎機車再送往他處，另於99年4 月5
    日接到洪永松電話指示，先騎機車到洪永松住處載他到伊住
    處，洪永松指示伊騎機車把上述電磁爐及寶特瓶液體載至洪
    永松住處等語（警卷第23─24頁），又證人即同案被告唐國
    棟於偵查中證述稱：99年3 月29日蘇聖鴻去伊住處搬馬達和
    洪永松先前用電話交待一些瓶瓶罐罐的東西，瓶瓶罐罐沒有
    以箱子密封好，蘇聖鴻有拿籃子來把保特瓶、馬達裝進去籃
    子帶走等語明確（見偵卷第58頁），其後於於本院審理中亦
    證述稱：洪永松於99年3 月29日有叫蘇聖鴻拿給伊30 00 元
    叫伊買鹽酸、濾紙等物等語明確（見審卷第116 ─117 頁）
    ；又被告蘇聖鴻所使用之0000000000門號行動電話與被告洪
    永松所使用之0000000000門號行動電話，分別於99年3 月30
    日21：00：42至21：02：24通訊內容為「A ：我跟你說的那
    個什麼，那個衣褲籃子有沒有?B：嘿，A ：像我跟你說的這
    樣，這樣放衣褲籃子，B ：底是嗎? 放底，A ：嘿那，B ：
    沒有等下那，A ：重的不是要作底」」，另於99年3 月30日
    21時0 分42秒至21時14分26秒通訊時其內容為「（A:洪永松
    ，B ：蘇聖鴻）A ：怎樣，B:那都全部都要移位，A ：沒啦
    ，那個，B ：馬達也不要動，嘿啦，不要動，跟馬達，A ：
    只有那兩樣，B ：嘿啦，A ：啊那個它的水管，B ：我有看
    到我當作那個全部都要放」有監察譯文1 份在卷可查（警卷
    第93頁），如被告蘇聖鴻僅幫被告洪永松搬運物品至其住處
    置放，何以在次日2 人有上開類似溝通製造毒品內容之談話
    ，顯見被告蘇聖鴻並非僅幫被告洪永松載運上開如附表二所
    示之物至其住處置放；而參之如附表二所示之物，從外觀可
    見並非一般家居常用之容器或液體，此有相片36張可稽（見
    偵卷第93─101 頁），而被告蘇聖鴻曾有施用毒品並經觀察
    勒戒之前科紀錄，有其台灣高等法院被告前案紀錄表1 份在
    卷可查，其亦並非對於毒品完全無認識之人，其對於被告洪
    永松要求其搬運之物不知為甲基安非他命及製造之相關工具
    實難置信，其所辯不足採信；又上開於被告蘇聖鴻住處所扣
    得之如附表二所示之物，其中如附表二之一所示之物品及液
    體經鑑定結果含有甲基安非他命之成份（成品或半成品各如
    其備註欄所示），有法務部調查局99年5 月18日調科壹字第
    09 900199820號鑑定書1 份在卷可查（見偵卷第79─83頁）
    ，可認被告蘇聖鴻應有與被告洪永松共同謀議製造甲基安非
    他命之犯行；從而，罪證明確，被告蘇聖鴻、洪永松製造第
    二級毒品甲基安非他命之之犯行堪以認定。
二、上開犯罪事實業據被告唐國棟於本院審理中坦承不諱，復有
    如於其住處所扣得如附表一所示之物扣案可憑；罪證明確，
    被告唐國棟製造第二級毒品甲基安非他命之犯行堪以認定。
三、按甲基安非他命為毒品危害防制條例第2 條第2 項第2 款所
    定之第二級毒品，係以鹽酸麻黃素為原料，先經鹵化反應程
    序製成氯假麻黃素，再經氫化反應程序而產生含有甲基安非
    他命成分之鹵水（液態甲基安非他命），最後經純化結晶步
    驟，將生成之結晶物脫水風乾，而得高純度之固態甲基安非
    他命。故就製造過程而言，氫化反應程序所產生之鹵水，已
    含有甲基安非他命之成分，即屬化學反應之製成品，應認已
    製造既遂。至純化結晶步驟，僅係去其雜質並使之固化為結
    晶體，以提高純度及方便施用；如謂須俟完成純化結晶步驟
    始為既遂，不但與甲基安非他命製造結果所呈現之化學反應
    狀態不合，抑且不足以遏阻毒品之擴散，達到刑罰之一般預
    防功能，當非毒品危害防制條例之立法本旨（最高法院94年
    度台上字第6196號、96年度台上字第1118號刑事判決可供參
    照），所查本件如附表一之一編號11、12及二之一編號1 、
    2 、3 、4 所示之液體，經檢驗結果，均含有甲基安非他命
    成分，應屬含有甲基安非命之鹵水（液態甲基安非他命），
    依上開之說明，自屬製造甲基安非他命之行為已達既遂無疑
    ；是核被告洪永松、唐國棟、蘇聖鴻所為，均係犯毒品危害
    防制條例第4 條第2 項之製造第二級毒品罪。被告3 人製造
    甲基安非他命後進而持有之低度行為，各為其製造之高度行
    為所吸收，均不另論罪。被告3 人就上開製造甲基安非他命
    之犯行間，彼此有犯意聯絡及行為分擔，均應論以共同正犯
    。被告唐國棟犯製造第二級毒品之罪，於偵查及審判中均自
    白，爰依毒品危害防制條例第17條第2 項之規定減輕其刑。
    審酌被告3 人為圖私利，無視國家禁絕毒品之政策，共同製
    造甲基安非他命，嚴重危害社會秩序與國民健康，惟念及本
    件製造之甲基安非他命數量非鉅，且尚未流入市面販賣牟利
    ，又被告洪永松係基於本件製造甲基安非他命之主導地位，
    其餘被告2 人參與犯罪情節較輕，及被告洪永松、蘇聖鴻未
    能坦認犯行，態度尚難謂佳，被告唐國棟坦承犯行犯後態度
    尚可及其他等一切情狀，分別量處如主文所示之刑。扣案如
    附表一之一及二之一所示之物，經鑑定均含有甲基安非命成
    分，殘留甲基安非他命無法析離，均應依毒品危害防制條例
    第18條第1 項前段規定，宣告沒收銷燬之；至鑑驗所耗損之
    毒品，既已滅失，則無庸宣告沒收銷燬。扣案如附表一之二
    及二之二所示之物，均為被告洪永松等人所有，共同本件製
    造甲基安非他命所用之物，應依毒品危害防制條例第19條第
    1 項規定及共同正犯連帶負責原則，在各被告罪名項下宣告
    沒收。
四、另檢察官敘及被告洪永松並供給甲基安非他命予被告唐國棟
    、蘇聖鴻施用作為提供製毒場所、擔任製毒助手及採買製毒
    料件之報酬部分，涉及被告洪永松轉讓第二級毒品及禁藥部
    分，惟未據起訴（無明確之時間、地點、數量），應由檢察
    官另行偵查，併此敘明。
據上論斷，應依刑事訴訟法第299 條第1 項前段，毒品危害防制
條例第4 條第2 項、第17條第2 項、第18條第1 項前段、第19條
第1 項，刑法第11條、第28條，判決如主文。
中    華    民    國    99    年    12    月    2     日
                  刑事第八庭    審判長法  官  王伯文
                                      法  官  陳俊宏
                                      法  官  林俊寬
以上正本證明與原本無異。
如不服本判決應於收受送達後10日內向本院提出上訴書狀，並應
敘述具體理由；如未敘述上訴理由者，應於上訴期間屆滿後20日
內向本院補提理由書（均須按他造當事人之人數附繕本）「切勿
逕送上級法院」。
中    華    民    國    99    年    12    月    3    日
                                      書記官  林香如
附錄法條：
毒品危害防制條例第4條第2項
製造、運輸、販賣第二級毒品者，處無期徒刑或 7 年以上有期
徒刑，得併科新臺幣 1 千萬元以下罰金。
附表一之一（於唐國棟住處扣得之物）
 ┌──┬─────┬──┬──┬───────────┐
 │編號│名    稱  │單位│數量│備   註               │
 │    │          │    │    │                      │
 ├──┼─────┼──┼──┼───────────┤
 │1   │瓦斯爐具  │組  │1   │殘留甲基安非他命成分  │
 │    │          │    │    │                      │
 ├──┼─────┼──┼──┼───────────┤
 │2   │玻璃量杯  │個  │1   │殘留甲基安非他命成分  │
 │    │          │    │    │                      │
 ├──┼─────┼──┼──┼───────────┤
 │3   │塑膠量杯  │個  │5   │殘留甲基安非他命及(假)│
 │    │          │    │    │麻黃鹼成分            │
 ├──┼─────┼──┼──┼───────────┤
 │4   │鐵鍋      │個  │2   │殘留甲基安非他命成分  │
 │    │          │    │    │                      │
 ├──┼─────┼──┼──┼───────────┤
 │5   │塑膠漏斗  │個  │2   │殘留甲基安非他命成分  │
 │    │          │    │    │                      │
 ├──┼─────┼──┼──┼───────────┤
 │6   │鐵製濾網  │個  │1   │殘留甲基安非他命成分  │
 ├──┼─────┼──┼──┼───────────┤
 │7   │濾網      │個  │1   │殘留甲基安非他命及(假)│
 │    │          │    │    │麻黃鹼成分            │
 ├──┼─────┼──┼──┼───────────┤
 │8   │攪拌棒    │支  │2   │殘留甲基安非他命及(假)│
 │    │          │    │    │麻黃鹼成分            │
 ├──┼─────┼──┼──┼───────────┤
 │9   │溫度計    │支  │1   │殘留甲基安非他命及(假)│
 │    │          │    │    │麻黃鹼成分            │
 ├──┼─────┼──┼──┼───────────┤
 │10  │破損之玻璃│個  │1   │殘留甲基安非他命成分  │
 │    │量杯      │    │    │                      │
 ├──┼─────┼──┼──┼───────────┤
 │11  │冷水壺(內 │個  │1   │液體經檢驗甲基安非他命│
 │    │含透明水溶│    │    │及假麻黃鹼純度均為1%，│
 │    │液毛重約  │    │    │甲基安非他命純質淨重約│
 │    │1,720公克)│    │    │15 公克、假麻黃鹼純質 │
 │    │          │    │    │淨重約15公克。        │
 ├──┼─────┼──┼──┼───────────┤
 │12  │冷水壺(內 │個  │1   │液體經檢驗甲基安非他命│
 │    │含透明水溶│    │    │及假麻黃鹼純度均為1%，│
 │    │液毛重約  │    │    │甲基安非他命純質淨重約│
 │    │1,100公克)│    │    │9公克、假麻黃鹼純質淨 │
 │    │          │    │    │重約9公克。           │
 ├──┼─────┼──┼──┼───────────┤
 │13  │大湯匙    │支  │1   │殘留甲基安非他命成分  │
 └──┴─────┴──┴──┴───────────┘
 附表一之二（於唐國棟住處扣得之物）
 ┌──┬─────┬──┬──┬───────────┐
 │編號│名    稱  │單位│數量│備   註               │
 │    │          │    │    │                      │
 ├──┼─────┼──┼──┼───────────┤
 │1   │電磁爐    │個  │1   │無                    │
 │    │          │    │    │                      │
 ├──┼─────┼──┼──┼───────────┤
 │2   │工作隔熱手│雙  │1   │無                    │
 │    │套        │    │    │                      │
 ├──┼─────┼──┼──┼───────────┤
 │3   │加熱器支架│支  │6   │無                    │
 ├──┼─────┼──┼──┼───────────┤
 │4   │加熱器支架│包  │1   │無                    │
 │    │零件組    │    │    │                      │
 ├──┼─────┼──┼──┼───────────┤
 │5   │大夾子    │個  │15  │無                    │
 ├──┼─────┼──┼──┼───────────┤
 │6   │活性炭粉  │包  │1   │無                    │
 ├──┼─────┼──┼──┼───────────┤
 │7   │石灰粉    │包  │1   │無                    │
 ├──┼─────┼──┼──┼───────────┤
 │8   │加工用粗鹽│包  │1   │無                    │
 ├──┼─────┼──┼──┼───────────┤
 │9   │加工用粗鹽│罐  │1   │無                    │
 ├──┼─────┼──┼──┼───────────┤
 │10  │石棉心網  │片  │6   │無                    │
 ├──┼─────┼──┼──┼───────────┤
 │11  │水管      │條  │1   │無                    │
 ├──┼─────┼──┼──┼───────────┤
 │12  │小塑膠量杯│個  │1   │無                    │
 ├──┼─────┼──┼──┼───────────┤
 │13  │玻璃導管  │個  │17  │無                    │
 ├──┼─────┼──┼──┼───────────┤
 │14  │小玻璃導管│個  │5   │無                    │
 ├──┼─────┼──┼──┼───────────┤
 │15  │破損之玻璃│個  │1   │無                    │
 │    │燒杯      │    │    │                      │
 ├──┼─────┼──┼──┼───────────┤
 │16  │甲苯      │瓶  │1   │無                    │
 ├──┼─────┼──┼──┼───────────┤
 │17  │氯化亞鈷  │瓶  │1   │無                    │
 ├──┼─────┼──┼──┼───────────┤
 │18  │三星手機含│支  │1   │無                    │
 │    │門號      │    │    │                      │
 │    │0000000000│    │    │                      │
 │    │號SIN卡   │    │    │                      │
 ├──┼─────┼──┼──┼───────────┤
 │19  │氫氧化鉀  │瓶  │1   │無                    │
 ├──┼─────┼──┼──┼───────────┤
 │20  │含不明結晶│個  │1   │無                    │
 │    │之塑膠盒  │    │    │                      │
 │    │          │    │    │                      │
 ├──┼─────┼──┼──┼───────────┤
 │21  │含不明結晶│個  │1   │無                    │
 │    │之鐵鍋及湯│    │    │                      │
 │    │匙        │    │    │                      │
 ├──┼─────┼──┼──┼───────────┤
 │22  │石灰水    │瓶  │1   │無                    │
 ├──┼─────┼──┼──┼───────────┤
 │23  │安非他命吸│組  │1   │無                    │
 │    │食器      │    │    │                      │
 ├──┼─────┼──┼──┼───────────┤
 │24  │小冷水壺  │個  │1   │無                    │
 └──┴─────┴──┴──┴───────────┘
 附表二之一（於蘇聖鴻住處扣得之物）
 ┌──┬─────┬──┬──┬───────────┐
 │編號│名    稱  │單位│數量│備   註               │
 │    │          │    │    │                      │
 ├──┼─────┼──┼──┼───────────┤
 │1   │液體      │桶  │1   │甲基安非他命與麻黃鹼純│
 │    │          │    │    │度為1%，甲基安非他命淨│
 │    │          │    │    │重約38公克、麻黃鹼淨重│
 │    │          │    │    │約38公克              │
 ├──┼─────┼──┼──┼───────────┤
 │2   │液體      │桶  │1   │甲基安非他命與麻黃鹼純│
 │    │          │    │    │度為1%，甲基安非他命淨│
 │    │          │    │    │重約24公克、麻黃鹼淨重│
 │    │          │    │    │約24公克              │
 ├──┼─────┼──┼──┼───────────┤
 │3   │液體      │桶  │1   │甲基安非他命與麻黃鹼純│
 │    │          │    │    │度為1%，甲基安非他命淨│
 │    │          │    │    │重約19公克、麻黃鹼淨重│
 │    │          │    │    │約19公克              │
 ├──┼─────┼──┼──┼───────────┤
 │4   │液體      │瓶  │1   │甲基安非他命與麻黃鹼純│
 │    │          │    │    │度為1%，甲基安非他命淨│
 │    │          │    │    │重約6公克、麻黃鹼淨重 │
 │    │          │    │    │約6公克               │
 ├──┼─────┼──┼──┼───────────┤
 │5   │石棉濾紙  │片  │9   │殘留甲基安非他命及(假)│
 │    │          │    │    │麻黃鹼成分            │
 ├──┼─────┼──┼──┼───────────┤
 │6   │過濾棉布  │張  │1   │殘留甲基安非他命及(假)│
 │    │          │    │    │麻黃鹼成分            │
 ├──┼─────┼──┼──┼───────────┤
 │7   │金屬過濾網│個  │1   │殘留甲基安非他命及(假)│
 │    │          │    │    │麻黃鹼成分            │
 ├──┼─────┼──┼──┼───────────┤
 │8   │玻璃量杯  │個  │1   │殘留甲基安非他命及(假)│
 │    │          │    │    │麻黃鹼成分            │
 ├──┼─────┼──┼──┼───────────┤
 │9   │塑膠量杯  │個  │1   │殘留甲基安非他命成分  │
 ├──┼─────┼──┼──┼───────────┤
 │10  │塑膠漏斗  │個  │1   │殘留甲基安非他命及(假)│
 │    │          │    │    │麻黃鹼成分            │
 ├──┼─────┼──┼──┼───────────┤
 │11  │瓦斯爐具  │具  │1   │殘留甲基安非他命成分  │
 ├──┼─────┼──┼──┼───────────┤
 │12  │金屬湯瓢  │支  │3   │殘留甲基安非他命及(假)│
 │    │          │    │    │麻黃鹼成分            │
 ├──┼─────┼──┼──┼───────────┤
 │13  │塑膠手套  │雙  │1   │殘留甲基安非他命成分  │
 ├──┼─────┼──┼──┼───────────┤
 │14  │安非他命吸│組  │1   │殘留甲基安非他命成分  │
 │    │食器      │    │    │                      │
 ├──┼─────┼──┼──┼───────────┤
 │15  │酒精燈    │個  │1   │殘留甲基安非他命成分  │
 ├──┼─────┼──┼──┼───────────┤
 │16  │打火機    │個  │2   │殘留甲基安非他命成分  │
 ├──┼─────┼──┼──┼───────────┤
 │17  │液體      │瓶  │1   │甲基安非他命純度為1%  │
 │    │          │    │    │，淨重約14公克；麻黃鹼│
 │    │          │    │    │純度約3.33%，淨重約47 │
 │    │          │    │    │公克。                │
 ├──┼─────┼──┼──┼───────────┤
 │18  │液體      │瓶  │1   │甲基安非他命與麻黃鹼純│
 │    │          │    │    │度為1%，甲基安非他命淨│
 │    │          │    │    │重約10公克、麻黃鹼淨重│
 │    │          │    │    │約10公克              │
 ├──┼─────┼──┼──┼───────────┤
 │19  │液體      │瓶  │1   │甲基安非他命純度為1%  │
 │    │          │    │    │，淨重約4公克；麻黃鹼 │
 │    │          │    │    │純度約3.43%，淨重約14 │
 │    │          │    │    │公克。                │
 ├──┼─────┼──┼──┼───────────┤
 │20  │裝有液體容│個  │1   │殘留甲基安非他命成分  │
 │    │器        │    │    │                      │
 └──┴─────┴──┴──┴───────────┘
附表二之二（於蘇聖鴻住處扣得之物）
 ┌──┬─────┬──┬──┬───────────┐
 │編號│名    稱  │單位│數量│備   註               │
 │    │          │    │    │                      │
 ├──┼─────┼──┼──┼───────────┤
 │1   │疑似安非他│包  │141 │成份為醋酸納          │
 │    │命結晶體  │    │    │                      │
 ├──┼─────┼──┼──┼───────────┤
 │2   │鹽酸      │罐  │1   │無                    │
 ├──┼─────┼──┼──┼───────────┤
 │3   │活性炭粉  │罐  │1   │無                    │
 ├──┼─────┼──┼──┼───────────┤
 │4   │竹籤攪拌棒│支  │2   │無                    │
 ├──┼─────┼──┼──┼───────────┤
 │5   │竹筷攪拌棒│支  │3   │無                    │
 ├──┼─────┼──┼──┼───────────┤
 │6   │LG手機含門│支  │1   │無                    │
 │    │號        │    │    │                      │
 │    │0000000000│    │    │                      │
 │    │號SIN卡   │    │    │                      │
 └──┴─────┴──┴──┴───────────┘

司法院資訊處製作；財團法人民間司法改革基金會備份。
